【裁判字號】    98,聲,704
【裁判日期】    990301
【裁判案由】    停止羈押
【裁判全文】
臺灣宜蘭地方法院刑事裁定               98年度聲字第704號
聲 請 人即
選任辯護人  李秋銘律師
被      告  甲○○
上列聲請人即被告因偽造文書等案件（98年度訴字第573號），
聲請具保停止羈押，本院裁定如下：
    主  文
聲請駁回。
    理  由
一、聲請意旨略以：被告甲○○因右外踝骨折，於民國97年3月1
    4日至97年3月20日在仁愛醫院進行手術實施開放性復位內固
    定，於97年3月10日至97年6月21日此段期間在該院門診，骨
    已癒合，而一般骨折手術後1年需拔除內固定物，此有仁愛
    醫院診斷證明書1份可參，而該固定物目前尚未取出，依醫
    囑有加以拔除之必要。又被告目前經營富多汽車貨運有限公
    司、全植交通有限公司、展亮交通有限公司等3家貨運公司
    ，被告每月均可分獲利潤，且上開公司亦有車輛多輛，此有
    拖車新領牌證登記書等足憑，被告應無經濟壓力而再犯之虞
    ，況被告對本案大部分犯行均坦承不諱，被告經此次教訓應
    無再犯之虞，且目前刑法採一罪一罰，被告如有再犯，只令
    自己須承受更嚴峻之刑事處罰，衡情被告當不致如此。另本
    案直接竊取車輛之余國能業已死亡，而范文龍目前在押，相
    關配合作案之人員均已無法再與被告配合，則被告更無再犯
    之可能。故為免被告因羈押而無法拔除內固定物致對身體健
    康有所影響，且被告已無反覆實施同一犯罪之虞，請求准許
    被告具保停止羈押等語。
二、按被告經法官訊問後，認為犯下列各款之罪，其嫌疑重大，
    有事實足認為有反覆實施同一犯罪之虞，而有羈押之必要者
    ，得羈押之：(五)刑法第320條、第321條之竊盜罪，刑事訴訟
    法第101條之1第1項第5款定有明文。又刑事被告經訊問後，
    認有法定羈押原因，於必要時得羈押之，所謂必要與否或執
    行羈押後，有無繼續之必要，仍許法院斟酌訴訟進行程度及
    其他一切情事而為認定，除有刑事訴訟法第114條各款所列
    情形之一不得駁回者外，准許與否，該管法院有自由裁量之
    權。
三、經查：
  (一)被告因涉犯偽造文書等案件，經法官訊問後，認為被告涉犯
    刑法第320條第1項竊盜罪、刑法第321條第1項第3款、第4款
    結夥三人以上攜帶兇器竊盜罪、刑法第220條、第210條變造
    私文書罪、刑法第339條第1項詐欺取財罪，均犯罪嫌疑重大
    ，且被告自98年1月30日至98年6月14日止，於6個月期間內
    即涉犯本案9件竊盜犯行，並供稱有缺錢花用之情形，有事
    實足認為有反覆實施同一竊盜犯罪之虞，有羈押之必要，依
    刑事訴訟法第101條之1第1項第5款之規定，裁定予以羈押，
    並自98年12月4日起執行羈押在案。
  (二)而被告所犯偽造文書等案件尚在本院審理中，被告已坦承大
    部分犯行，且本院綜觀臺灣宜蘭地方法院檢察署檢察官98年
    度偵字第3394號、第4218號、第4219號起訴書所列證據清單
    編號1至61所示等卷證，認為被告涉犯上開犯罪均嫌疑重大
    ，且被告於犯本案前既已經營富多汽車貨運有限公司、全植
    交通有限公司、展亮交通有限公司等3家公司，每月收入達
    新臺幣7、8萬元，而富多汽車貨運有限公司名下至少有拖車
    3輛，此業經被告於警詢及本院訊問時供述明確，並有汽（
    機）車過戶申請登記書2份、拖車新領牌證登記書3份在卷足
    憑，顯見被告於犯本案前有相當之資產，並有固定之工作及
    收入，然其竟不思循正途解決車禍賠償、稅金、前妻之贍養
    費等財務困境，反因本身經營貨運公司熟知拖車、半拖車價
    格及銷贓管道，於短短半年內即犯下9件竊盜案件，一再侵
    犯他人財產法益，漠視法律規範，雖被告於本院審理中均已
    與被害人達成民事和解，此有和解筆錄8份、和解書2份在卷
    足憑，顯示其略有悔意，然其亦尚未完全給付上開賠償金額
    ，益見被告之財務狀況不佳，有事實足認有反覆實施同一竊
    盜、加重竊盜犯罪之虞，並為確保本院審判程序之順利進行
    ，自仍有羈押之必要。故本院參酌本案卷證資料、案件審理
    之進度及被告涉案之程度，認原羈押之原因及必要性仍然存
    在，尚難以具保、限制住居之方式作為羈押之替代處分。
  (三)至於聲請意旨以被告先前實施開放復位內固定手術，目前亟
    需進行手術拔除該內固定物，否則有影響身體健康之虞云云
    。然經仁愛醫院函覆本院：「(一)一般骨折經內固定處置病患
    ，若為70歲以下者，於1年以上2年以內需拔除內固定物。超
    過2年以上，因骨骼生長可能將內固定包住較不易拔除或甚
    至需鑿骨才可拔除，易產生第2次傷害。(二)骨內定物長期放
    置體內，有可能因體液與金屬作用產生化學變化，對身體有
    影響。」等語，此有該院99年1月7日仁字第99004號函1份在
    卷可參，顯然被告體內之骨內固定物縱有逾時未取出之情形
    ，亦不會有危急其生命之虞，尚難認為被告現有罹患非保外
    治療難以痊癒之疾病，而有刑事訴訟法第114條第3款所定應
    准予具保停止羈押之情形，故聲請人以此為由請求具保停止
    羈押，核與前述規定不符。
  (四)綜上所述，本院認被告前開應予羈押之情形依然存在，不能
    因具保而使之消滅，聲請人聲請具保停止羈押，自難准許，
    應予駁回，爰裁定如主文所示。
四、依刑事訴訟法第220條，裁定如主文。
中    華    民    國    99    年    3      月    1     日
                  刑事第二庭審判長法  官  林惠玲
                                  法  官  劉家祥
                                  法  官  蘇錦秀
以上正本證明與原本無異。
如不服本裁定，應於裁定送達後5日內，向本院提出抗告狀。（
應附繕本）
                                  書記官  劉晨輝
中    華    民    國    99    年    3     月    3     日

司法院資訊處製作；財團法人民間司法改革基金會備份。
